# 陈版及各位大侠，集团合并报表层面，新金融工具准则下的三无投资

提问人：lxch119 时间：2019-12-08 07:22:19
三无投资，新准则下，有的公司划分为计入其他综合收益，有的划分为计入当期损益。
集团合并报表层面，需要统一将各公司的该类投资指定为计入其他综合收益或者当期损益吗？
还是说集团合并报表层面，不用对此进行统一？

回答人：chenyiwei
不同企业持有的金融资产，其合同现金流量特征和业务模式（持有意图）可能不同。即使是同一种股票或者债券，由不同的成员企业持有时，其业务模式也可能不同。甚至也不排除同一种证券在同一企业内部出于不同持有目的（业务模式）而在不同账户内、由不同团队管理，适用不同的业绩考核标准的情况。因此在合并报表层面，不可能统一将各公司的该类投资指定为计入其他综合收益或者当期损益。但应分别针对每一成员企业、每一投资项目（或大类投资项目）核实其合同现金流量特征和业务模式的确定是否分别适合于其自身具体情况。